【裁判字號】    97,易,1037
【裁判日期】    980123
【裁判案由】    竊盜
【裁判全文】
臺灣雲林地方法院刑事判決
公  訴  人  臺灣雲林地方法院檢察署檢察官
被      告  丁○○
            己○○
            丙○○
上列被告等因竊盜案件，經檢察官提起公訴（97年度偵字第5613
、5682、5683、5853、5863、5864號），本院於準備程序進行中
，因被告等就被訴事實均為有罪之陳述，經告知簡式審判程序意
旨，並聽取公訴人及被告等意見後，本院裁定依簡式審判程序審
理，判決如下：
    主  文
丁○○、己○○、丙○○所犯如附表所示之罪，各處如附表所示
之刑，均應執行有期徒刑貳年陸月。
    事  實
一、丁○○、己○○、丙○○共同基於意圖為自己不法所有之犯
    意聯絡，而為下列行為：
  (一)丁○○、己○○先於民國97年6 月8 日上午8 時許，撥打電
    話向不知情之廖連買表示欲承租位在雲林縣西螺鎮○○里○○路336 號之房屋，並於看屋後，以欲請木工師傅裝璜估價
    為由，要求屋主廖連買勿將房屋上鎖，經徵得廖連買同意後
    ，己○○旋於雲林縣西螺鎮○○路某市場內，覓得張飄祿並
    佯稱可以低廉價格按摩，而於同日上午10時30分許，帶同張
    飄祿前往上址，交由丙○○為張飄祿按摩，丙○○復要求張
    飄祿應先褪去上衣、外褲，己○○則趁張飄祿接受丙○○按
    摩而未注意之際，徒手竊取置放在張飄祿外褲口袋內之現金
    合計新臺幣（下同）8 萬3 千元，丁○○則在外把風等候，
    迨己○○、丙○○得手後，3 人乃分別逃離現場。
  (二)丁○○、己○○先於97年5 月11日上午11時許，撥打電話向
    不知情之張繼泉表示欲承租位在南投縣南投市○○路357 號2
    樓之房屋，並於看屋後，以欲請木工師傅裝璜估價為由，要
    求屋主張繼泉勿將房屋上鎖，經徵得張繼泉同意後，己○○
    旋於南投縣南投市○○路某處，覓得乙○○並佯稱可以低廉
    價格按摩，而於同日上午11時許，帶同乙○○前往上址，交
    由丙○○為乙○○按摩，丙○○復要求乙○○應先褪去上衣
    、外褲，己○○則趁乙○○接受丙○○按摩而未注意之際，
    徒手竊取乙○○所有之黃金項鍊1 條（重約3 兩，含玉佩墜
    子1 個）及現金1 萬9 千元，丁○○則在外把風等候，迨己○○、丙○○得手後，3 人乃分別逃離現場。
  (三)丁○○、己○○先於97年9 月1 日上午10時許，撥打電話向
    不知情之曾麗玉表示欲承租位在雲林縣林內鄉○○村○○路
    39號2 樓之房屋，並於看屋後，以欲請木工師傅裝璜估價為
    由，要求屋主曾麗玉勿將房屋上鎖，經徵得曾麗玉同意後，
    己○○旋於雲林縣林內鄉○○村○○路39號旁之土地公廟前
    ，覓得戊○○並佯稱可以低廉價格按摩，而於同日上午某時
    許，帶同戊○○前往上址，交由丙○○為戊○○按摩，丙○○復要求戊○○應先褪去上衣、外褲，己○○則趁戊○○接
    受丙○○按摩而未注意之際，徒手竊取戊○○所有之黃金戒
    指1 個（重約5 錢）及現金5 千元，丁○○則在外把風等候
    ，迨己○○、丙○○得手後，3 人乃分別逃離現場。
  (四)丁○○、己○○先於97年9 月29日，撥打電話向不知情之張
    炳烽表示欲承租位在嘉義縣大林鎮○○路103 號之房屋，並
    於翌日上午8 時許看屋後，以欲請木工師傅裝璜估價為由，
    要求屋主張炳烽勿將房屋上鎖，經徵得張炳烽同意後，己○○旋於雲林縣大林鎮○○路某處，覓得甲○○並佯稱可以低
    廉價格按摩，而於97年9 月30日上午11時35分許，帶同甲○○前往上址，交由丙○○為甲○○按摩，丙○○復要求甲○○應先褪去上衣、外褲，己○○則趁甲○○接受丙○○按摩
    而未注意之際，徒手竊取甲○○所有之現金2 萬6 千5 百元
    ，丁○○則在外把風等候，迨己○○、丙○○得手後，3 人
    乃分別逃離現場。
  (五)丁○○、己○○先於97年8 月29日上午10時許，撥打電話向
    不知情之廖田銚表示欲承租位在南投縣草屯鎮○○路858 號
    之房屋，並於翌日上午7 時許看屋後，以欲請木工師傅裝璜
    估價為由，要求屋主廖田銚勿將房屋上鎖，經徵得廖田銚同
    意後，己○○旋於南投縣草屯鎮○○路某處，覓得辛○○並
    佯稱可以低廉價格按摩，而於97年8 月30日上午10時30分許
    ，帶同辛○○前往上址，交由丙○○為辛○○按摩，丙○○
    復要求辛○○應先褪去上衣、外褲，己○○則趁辛○○接受
    丙○○按摩而未注意之際，徒手竊取辛○○所有之2 萬元，
    丁○○則在外把風等候，迨己○○、丙○○得手後，3 人乃
    分別逃離現場。
  (六)丁○○、己○○先於97年6 月2 日上午10時，撥打電話向不
    知情之蕭調鎮表示欲承租位在南投縣草屯鎮○○路601 之5
    號之房屋，並於看屋後，以欲請木工師傅裝璜估價為由，要
    求屋主蕭調鎮勿將房屋上鎖，經徵得蕭調鎮同意後，己○○
    旋於南投縣草屯鎮農會前，覓得庚○○並佯稱可以低廉價格
    按摩，而於同日上午11時許，帶同庚○○前往上址，交由丙○○為庚○○按摩，丙○○復要求庚○○應先褪去上衣、外
    褲，己○○則趁庚○○接受丙○○按摩而未注意之際，徒手
    竊取庚○○所有之2 萬4 千元，丁○○則在外把風等候，迨
    己○○、丙○○得手後，3 人乃分別逃離現場。
二、案經雲林縣警察局斗南分局、西螺分局及嘉義縣警察局民雄
    分局報告臺灣雲林地方法院檢察署檢察官偵查起訴。
    理    由
一、本案被告丁○○、己○○、丙○○所犯係死刑、無期徒刑、
    最輕本刑為3 年以上有期徒刑以外之罪，其等於準備程序就
    前揭被訴事實均為有罪之陳述，經告知簡式審判程序之旨，
    並聽取其等與公訴人之意見後，本院認無不得或不宜改依簡
    式審判程序進行之情，爰依刑事訴訟法第273 條之1 第1 項
    、第284 條之1 規定，裁定進行簡式審判程序。
二、上揭犯罪事實，業據被告丁○○、己○○、丙○○於警詢、
    偵查中及本院審理時均坦承不諱，並有下列證據足以佐證：
  (一)事實欄一(一)部分：
    1.告訴人張飄祿於警詢中之指述。
    2.證人即屋主廖連買於警詢之證述。
    3.告訴人張飄祿指認己○○、丙○○之雲林縣警察局指認犯
      罪嫌疑人紀錄表1 紙。
  (二)事實欄一(二)部分：
    1.告訴人乙○○於警詢中之指述。
    2.證人張繼泉於警詢中之證述。
    3.告訴人乙○○指認己○○、丙○○之雲林縣警察局指認犯
      罪嫌疑人紀錄表1 紙。
  (三)事實欄一(三)部分：
     1.告訴人戊○○於警詢中之指述。
    2.證人曾麗玉於警詢中之證述。
    3.告訴人戊○○指認己○○、丙○○之雲林縣警察局斗南分
      局指認犯罪嫌疑人紀錄表1 紙。
  (四)事實欄一(四)部分：
    1.告訴人甲○○於警詢中之指述。
    2.證人張炳烽於警詢中之證述。
    3.證人吳易錩於警詢中之證述。
    4.照片4 幀。
  (五)事實欄一(五)部分：
    1.告訴人辛○○於警詢中之指述。
    2.證人廖田銚於警詢中之證述。
    3.告訴人辛○○指認己○○、丙○○之雲林縣警察局指認犯
      罪嫌疑人紀錄表各1 紙。
  (六)事實欄一(六)部分：
    1.告訴人庚○○於警詢中之指述。
    2.證人蕭調鎮於警詢中之證述。
  (七)綜上所述，被告3 人前揭自白均與事實相符，應堪採為被告
    等有罪之證據。本案事證明確，被告3 人前揭犯行，均堪以
    認定，應予依法論科。
三、論罪科刑之理由：
  (一)核被告丁○○、己○○、丙○○就事實欄一(一)至(六)部分之所
    為，均係犯刑法第320 條第1 項之竊盜罪。
  (二)被告丁○○、己○○、丙○○就上開犯行，有犯意之聯絡及
    行為之分擔，均為共同正犯。
  (三)被告3 人所犯上開6 罪，犯意各別，應分論併罰。
  (四)本院審酌被告丁○○、己○○、丙○○均不思工作，專挑年
    紀長者之被害人為對象，以佯稱按摩為由，趁其等脫去衣、
    褲而未能注意之際，多次竊取他人財物，無視法紀，尊重他
    人財產權觀念薄弱，亦影響社會治安及互信性，惟念其等犯
    後均坦承犯行，被告3 人已屆50歲之齡，被告丁○○、己○○為國小畢業、被告丙○○國小肄業，教育程度均偏低等一
    切情狀，分別量處如附表所示之刑，並定其等應執行之刑。
據上論斷，依應刑事訴訟法第273 條之1 第1 項、第299 條第1
項前段，刑法第28條、第320 條第1 項、第51條第5 款，刑法施
行法第1 條之1 第1 項、第2 項前段，判決如主文。
本案經檢察官陳靜慧到庭執行職務。
中    華    民    國    98    年    1     月    23    日
                  刑事第四庭  法  官  曾鴻文
以上正本證明與原本無異。
如不服本判決應於收受判決後10日內向本院提出上訴書狀，並應
敘述具體理由；其未敘述上訴理由者，應於上訴期間屆滿後20日
內向本院補提理由書（均須按他造當事人之人數附繕本）。「切
勿逕送上級法院」。
                              書記官  顏錦清
中    華    民    國    98    年    1     月    23    日
┌─────────────────────────────────┐
│附表：                                                            │
├─────┬───────────────────────────┤
│犯罪事實  │ 主                                                文 │
├─────┼───────────────────────────┤
│事實欄一(一)│丁○○、己○○、丙○○共同犯竊盜罪，各處有期徒刑捌月。│
├─────┼───────────────────────────┤
│事實欄一(二)│丁○○、己○○、丙○○共同犯竊盜罪，各處有期徒刑捌月。│
├─────┼───────────────────────────┤
│事實欄一(三)│丁○○、己○○、丙○○共同犯竊盜罪，各處有期徒刑捌月。│
├─────┼───────────────────────────┤
│事實欄一(四)│丁○○、己○○、丙○○共同犯竊盜罪，各處有期徒刑捌月。│
├─────┼───────────────────────────┤
│事實欄一(五)│丁○○、己○○、丙○○共同犯竊盜罪，各處有期徒刑捌月。│
├─────┼───────────────────────────┤
│事實欄一(六)│丁○○、己○○、丙○○共同犯竊盜罪，各處有期徒刑捌月。│
└─────┴───────────────────────────┘
附錄本判決論罪科刑法條全文：
刑法施行法第1 條之1、刑法第320條第1項：
意圖為自己或第三人不法之所有，而竊取他人之動產者，為竊盜
罪，處5 年以下有期徒刑、拘役或新臺幣15,000 元以下罰金。


司法院資訊處製作；財團法人民間司法改革基金會備份。
